---
title: "Listas"
author: "bo"
date: "2024-10-30"
output: html_document
---

```{r setup, include=FALSE}
knitr::opts_chunk$set(echo = TRUE)
```

## Listas
Estructura de datos en el que se pueden guardar distintas clases de datos.

1-Crea una lista que contenga al menos cuatro tipos diferentes de datos (incluyendo al menos un vector, una matriz, y un data frame). Luego, escribe código para acceder a cada uno de estos elementos por su índice
```{r}

b<-list(
  mat<-matrix(c(21,22,23,24),nrow=2),
  nombres<-c("blan","gus","nico"),
  estatura<-c(165,182,159),
  integrantes<-4
)
print(b)

#Acceder a cada uno de los elementos#

para_la_matriz<-b[[1]]
para_la_matriz

para_nombres<-b[[2]]
para_nombres

para_estatura<-b[[3]]
para_estatura

para_integrantes<-b[[4]]
para_integrantes

```

## Listas anidadas

Añade un nuevo elemento a la compleja_lista que sea otra lista conteniendo información relevante a un experimento microbiológico (p.ej., fechas, resultados de crecimiento, tipo de medio de cultivo). Accede a un elemento específico dentro de esta lista anidada.

```{r}
#Creación de lista compleja

compleja_lista <- list(
  numero = 42,#vectorial
  vector = c(1, 2, 3),#vector
  matriz = matrix(c(1, 2, 3, 4), nrow = 2),#matriz
  data_frame = data.frame(nombre = c("E. coli", "S. aureus"), gram = c("+", "-"))#data frame
)
#Añadir una lista a lista compleja

nuevos_datos<-list(
  medios<-c("lb","MacKonkey","Chocolate","YPD"),
  temp<-c(37,37,28,28.7,35),
  estadio<-c("estacionario","exponencial","exponencial","latencia")
)

#Agregarlo a la lista compleja#

#Se puede añadir con append#
append(compleja_lista,nuevos_datos)

#Acceder a un dato de la lista anidada#

medios2<-compleja_lista[[5]][1][[1]][1]
medios2#accede a lb#
```
Mantén un registro de ensayos clínicos en una lista.
Crea una lista ensayos_clinicos con 3 elementos, cada uno representando un ensayo clínico.
Cada elemento debe ser una lista con: Nombre, Fase, NúmeroPacientes.
Calcula el total de pacientes involucrados en todos los ensayos clínicos.
```{r}

ensayos_clinicos<-list(
  list(id="ensayo1",fase="1",pacientes=25),
  list(id="ensayo2",fase="2",pacientes=45),
  list(id="ensayo3",fase="3",pacientes=14)
)
print(ensayos_clinicos)

el1<-ensayos_clinicos[[1]]$pacientes[1]
el2<-ensayos_clinicos[[2]]$pacientes[1]
el3<-ensayos_clinicos[[3]]$pacientes[1]

total_pacientes<-sum(el1,el2,el3)
total_pacientes
```

Note that the `echo = FALSE` parameter was added to the code chunk to prevent printing of the R code that generated the plot.
